臺灣高等法院臺南分院刑事判決　　　　100年度上易字第600號
上　訴　人
即　被　告　王乃儀
上列上訴人因贓物案件，不服臺灣臺南地方法院100 年度易字第
737 號中華民國100年8月10日第一審判決（起訴案號：臺灣臺南
地方法院檢察署99年度營偵字第1006、1033號），提起上訴，本
院判決如下：
    主  文
上訴駁回。
    理  由
一、按刑事訴訟法第三百五十條、第三百六十一條、第三百六十
    二條、第三百六十七條規定，不服地方法院之第一審判決而
    上訴者，須提出上訴書狀，並應敘述具體理由，此為上訴必
    備之程式；如所提之書狀未敘述上訴理由，或僅曾以言詞陳
    述上訴理由者，均應於上訴期間屆滿後二十日內補提理由書
    於第一審法院。第一審法院經形式審查，認逾期未補提上訴
    理由者，應定期間先命補正；逾期未補正者，為上訴不合法
    律上之程式，應以裁定駁回。倘已提出上訴理由，但所提非
    屬具體理由者，則由第二審法院以上訴不合法律上之程式，
    判決駁回。而所謂具體理由，必係依據卷內既有訴訟資料或
    提出新事證，指摘或表明第一審判決有何採證、認事、用法
    或量刑等足以影響判決本旨之不當或違法，而構成應予撤銷
    之具體事由，始克當之（例如：依憑證據法則具體指出所採
    證據何以不具證據能力，或依憑卷證資料，明確指出所為證
    據證明力之判斷如何違背經驗、論理法則）；倘僅泛言原判
    決認定事實錯誤、違背法令、採証違法、判決不公、量刑失
    之過重或輕縱，而未依上揭意旨指出具體事由，或形式上雖
    已指出具體事由，然該事由縱使屬實，亦不足以認為原判決
    有何不當或違法者（例如：對不具有調查必要性之證據，法
    院未依聲請調查亦未說明理由，或援用證據不當，但除去該
    證據仍應為同一事實之認定），皆難謂係具體理由，而應認
    其上訴為不合法律上之程式（最高法院九十七年台上字第八
    九二號判決、九十七年台上字第三二六七號判決意旨及法院
    辦理刑事訴訟案件應行注意事項第一六二點參照）。
二、本件上訴意旨略以：
  (一)本件被告於員警發現犯罪事實前，即主動供出犯行，並接受
    裁判，其犯行符合自首件，本案判刑過重，請重新量刑。
  (二)被告於另案入監服刑前，係家中主要經濟來源，入監服刑後
    ，配偶早已離家不知去向，家中經濟頓失倚靠，尚有一名幼
    兒寄託曾祖父母代為照顧，曾祖父母已年老，體力與經濟不
    堪負荷，懇請鈞院本於憐憫之心，法外施恩，予以酌減刑期
    ，以利易科罰金云云。
三、經查：
  (一)本件被告雖已敘述上訴理由，但上訴理由，僅泛以(一)被告主
    動供出犯行，符合自首要件及(二)原審量刑過重云云。惟查：
  1.原審判決對於被告之犯罪事實係依被告於原審審理程序中之
    認罪陳述，已於事實及理由欄二，說明被告罪刑成立之理由
    ，並審酌被告有竊盜、贓物等前科紀錄、四肢健全具完全謀
    生能力，竟不思正當努力工作營生，意圖不勞而獲，及念被
    告已坦承犯行，尚知悔悟，暨其學識、經歷及檢察官之求刑
    等一切情狀，分別量處如原判決主文所示之刑，並分別諭知
    如易科罰金之折算標準，暨定其應執行刑（有期徒刑四月）
    與諭知如易科罰金之折算標準，經核並無不當。
  2.本件原審係依刑事訴訟法第三百十條之二準用第四百五十四
    條之規定製作略式判決書，上訴理由所稱：被告符合自首要
    件一節，原審判決已於理由內及「據上論斷」欄書明適用刑
    法第六十二條前段有關自首之規定，亦無不合。
  (二)揆諸首開最高法院判決意旨，上訴人之上訴顯未依據卷內既
    有訴訟資料或提出新事證，具體指摘或表明第一審判決有何
    認事採證不當或違法之事由，徒以上開理由指稱原判決不當
    ，揆諸前開說明，其上訴理由，自難謂係具體理由。是上訴
    人即被告之上訴顯不合法律上之程式，爰依刑事訴訟法第三
    百六十七條前段之規定，駁回其上訴，並不經言詞辯論為之
    。
四、據上論斷，應依刑事訴訟法第三百六十七條前段、第三百七
    十二條，判決如主文。
中    華    民    國   100    年    10    月    25    日
                  刑事第六庭    審判長法  官  董武全
                                      法  官  林英志
                                      法  官  孫玉文
以上正本證明與原本無異。
不得上訴。
                                      書記官  王薇潔
中    華    民    國   100    年    10    月    25    日